臺灣高雄地方法院刑事裁定　　　　　　 110年度聲字第2468號
聲　請　人　臺灣高雄地方檢察署檢察官
受　刑　人　黃正翰




上列聲請人因受刑人數罪併罰有二裁判以上，聲請定其應執行之
刑（110 年度執聲字第1848號），本院裁定如下：
    主  文
黃正翰犯如附表所示之罪，所處各如附表所示之刑，應執行有期
徒刑玖月，如易科罰金，以新臺幣壹仟元折算壹日。
    理  由
一、聲請意旨略以：受刑人黃正翰因犯詐欺等罪，先後經判決確
    定如附表，應依刑法第50條、第53條及第51條第5 款規定，
    定其應執行之刑，爰依刑事訴訟法第477 條第1 項聲請裁定
    等語。
二、按裁判確定前犯數罪者，併合處罰之；數罪併罰，有二裁判
    以上者，依第51條規定，定其應執行之刑；數罪併罰，分別
    宣告其罪之刑，依下列各款定其應執行者：五、宣告多數有
    期徒刑者，於各刑中之最長期以上，各刑合併之刑期以下，
    定其刑期，但不得逾30年；依刑法第53條及第54條應依刑法
    第51條第5 款至第7 款之規定，定其應執行之刑者，由該案
    犯罪事實最後判決之法院之檢察官，聲請該法院裁定之，刑
    法第50條第1 項前段、第53條、第51條第5 款，刑事訴訟法
    第477 條第1 項分別定有明文。再者，法律上屬於自由裁量
    事項，尚非概無法律性之拘束，在法律上有其外部界限及內
    部界限。前者法律之具體規定，使法院得以具體選擇為適當
    裁判，此為自由裁量之外部界限。後者法院為自由裁量時，
    應考量法律之目的，法律秩序之理念所在，此為自由裁量之
    內部界限。法院為裁判時，二者均不得有所踰越。在數罪併
    罰而有二裁判以上，應定其應執行刑之案件，法院所為刑之
    酌定，固屬自由裁量事項，然對於法律之內、外部界限，仍
    均應受其拘束（最高法院91年度台非字第32號及92年度台非
    字第187 號判決意旨可資參照）。
三、經查，受刑人於如附表所示犯罪日期所犯如附表所示之罪，
    均經法院判處如附表所示之宣告刑，且均確定在案，又受刑
    人所犯如附表編號2 至4 所示之罪曾經本院以110 年度簡字
    字第2329號判決定應執行有期徒刑7 月，如易科罰金，以新
    臺幣1,000 元折算1 日確定（各罪之犯罪時間、判決案號、
    確定日期等詳見附表所載）等事實，有如附表所示案號之刑
    事判決及臺灣高等法院被告前案紀錄表附卷可稽。經核，本
    院為上開案件犯罪事實最後判決之法院，且受刑人所犯如附
    表所示各罪，均係於附表編號1 所示之罪判決確定日（民國
    110 年2 月2 日）前所犯，符合刑法第50條第1 項所定得予
    定執行刑之要件。復依前開說明，本院定其應執行刑，應於
    各刑之最長期以上，即於附表所示4 罪宣告刑之最長期（即
    有期徒刑4 月）以上，不得逾越刑法第51條第5 款所定法律
    之外部界限，即不得重於附表編號1 至4 所示各罪之總和（
    即有期徒刑1 年1 月），亦應受內部界限之拘束，即不得重
    於附表編號2 至4 所示各罪曾定應執行有期徒刑7 月，加計
    附表編號1 所示之罪宣告刑之總和（即有期徒刑7 月＋4 月
    ＝11月）。
四、又數罪併罰之定應執行刑，係出於刑罰經濟與罪責相當之考
    量，並非予以犯罪行為人或受刑人不當之利益，為一種特別
    的量刑過程，即對犯罪行為人或受刑人本身及所犯各罪之總
    檢視，除應考量行為人所犯數罪反應之人格特性，並應權衡
    審酌行為人之責任與整體刑法目的及相關刑事政策，在量刑
    權之法律拘束性原則下，兼顧刑罰衡平原則而定之（最高法
    院101 年度台抗字第223 號裁定意旨參照）。本院衡酌受刑
    人上開4 罪分別為竊盜罪、幫助詐欺取財罪及詐欺取財罪，
    侵害法益、犯罪手法不盡相同，犯罪時間橫跨108 年7 月至
    110 年1 月間，爰就受刑人所犯上開4 罪之行為時間，所犯
    數罪反應出之人格特性、加重效益及整體犯罪非難評價及矯
    正效益等綜合判斷，定其應執行之刑及易科罰金之折算標準
    如主文所示。
五、爰依刑事訴訟法第477 條第1 項，刑法第53條、第51條第5
    款、第41條第1 項前段、第8 項，裁定如主文。
中    華    民    國   111    年    1     月    11    日
                  刑事第十庭    法  官  吳俞玲
以上正本證明與原本無異。
如不服本裁定，應於送達後5日內，向本院提出抗告狀。
中    華    民    國   111    年    1     月    12    日
                                書記官  張傑琦
附表：
┌─┬──┬──────┬─────┬───────────┬───────────┐
│  │    │            │          │      最後事實審      │       確定判決       │
│編│罪名│宣告刑      │ 犯罪日期 ├─────┬─────┼─────┬─────┤
│號│    │            │ （民國） │法院及案號│ 判決日期 │法院及案號│ 確定日期 │
│  │    │            │          │          │ （民國） │          │ （民國） │
├─┼──┼──────┼─────┼─────┼─────┼─────┼─────┤
│1 │幫助│有期徒刑4 月│108 年7 月│本院109 年│109 年9 月│本院109 年│110 年2 月│
│  │詐欺│，如易科罰金│11日起至同│度金簡字第│28日      │度金簡字第│2 日      │
│  │取財│，以新臺幣1,│年8 月22日│42號      │          │42號      │          │
│  │    │000 元折算1 │間        │          │          │          │          │
│  │    │日（已執畢）│          │          │          │          │          │
│  │    │。          │          │          │          │          │          │
├─┼──┼──────┼─────┼─────┼─────┼─────┼─────┤
│2 │竊盜│有期徒刑3 月│110 年1 月│本院110 年│110 年9 月│本院110 年│110 年10月│
│  │    │，如易科罰金│23日5 時45│度簡字第23│3 日      │度簡字第23│13日      │
│  │    │，以新臺幣1,│分許前某時│29號      │          │29號      │          │
│  │    │000 元折算1 │          │          │          │          │          │
│  │    │日。        │          │          │          │          │          │
├─┼──┼──────┼─────┼─────┼─────┼─────┼─────┤
│3 │詐欺│有期徒刑2 月│110 年1 月│本院110 年│110 年9 月│本院110 年│110 年10月│
│  │取財│，如易科罰金│23日5 時45│度簡字第23│3 日      │度簡字第23│13日      │
│  │    │，以新臺幣1,│分許      │29號      │          │29號      │          │
│  │    │000 元折算1 │          │          │          │          │          │
│  │    │日。        │          │          │          │          │          │
├─┼──┼──────┼─────┼─────┼─────┼─────┼─────┤
│4 │詐欺│有期徒刑4 月│110 年1 月│本院110 年│110 年9 月│本院110 年│110 年10月│
│  │取財│，如易科罰金│23日7 時42│度簡字第23│3 日      │度簡字第23│13日      │
│  │    │，以新臺幣1,│分許      │29號      │          │29號      │          │
│  │    │000 元折算1 │          │          │          │          │          │
│  │    │日。        │          │          │          │          │          │
├─┼──┴──────┴─────┴─────┴─────┴─────┴─────┤
│備│附表編號2 至4 所示之罪，曾經本院以110 年度簡字第2329號判決定應執行有期徒刑7 月│
│註│，如易科罰金，以新臺幣壹仟元折算壹日確定。                                    │
└─┴───────────────────────────────────────┘